臺灣臺中地方法院刑事裁定
　　　　　　　　　　　　　　　　　　 110年度聲字第3678號
聲  請  人  臺灣臺中地方檢察署檢察官
受  刑  人  張竣傑



                    (現另案法務部○○○○○○○○附設勒戒處所觀察勒戒中)
上列聲請人因受刑人數罪併罰有二裁判以上，聲請定其應執行之
刑（110年度執聲字第2443號），本院裁定如下：
    主  文
張竣傑所犯如附表所示之罪刑，應執行有期徒刑壹年拾月。
    理  由
一、聲請意旨略以：受刑人因犯竊盜罪等案件，先後經判決確定
    如附表，符合數罪併罰之要件，應依刑法第53條及第51條第
    5款之規定，定其應執行之刑，爰依刑事訴訟法第477條第1
    項規定聲請裁定等語。
二、按裁判確定前犯數罪者，併合處罰之。但有下列情形之一者
    ，不在此限：一、得易科罰金之罪與不得易科罰金之罪。二
    、得易科罰金之罪與不得易服社會勞動之罪。三、得易服社
    會勞動之罪與不得易科罰金之罪。四、得易服社會勞動之罪
    與不得易服社會勞動之罪。前項但書情形，受刑人請求檢察
    官聲請定應執行刑者，依第51條規定定之；數罪併罰，有二
    裁判以上者，依第51條之規定，定其應執行之刑；數罪併罰
    ，分別宣告其罪之刑，宣告多數有期徒刑者，於各刑中之最
    長期以上，各刑合併之刑期以下，定其刑期，但不得逾30年
    ，刑法第50條、第53條、第51條第5款分別定有明文。又按
    有二個裁判以上，經定其執行刑後，又與其他裁判併合而定
    其執行刑者，前定之執行刑當然失效，仍應以原來宣告之數
    個刑罰計算，而不以當時該數罪所定應執行刑為計算之基準
    ，最高法院59年台抗字第367號裁定可資參照。又按法律上
    屬於自由裁量事項，尚非概無法律性之拘束，在法律上有其
    外部界限及內部界限。前者法律之具體規定，使法院得以具
    體選擇為適當裁判，此為自由裁量之外部界限。後者法院為
    自由裁量時，應考量法律之目的，法律秩序之理念所在，此
    為自由裁量之內部界限。法院為裁判時，二者均不得有所踰
    越。在數罪併罰而有二裁判以上，應定其應執行刑之案件，
    法院所為刑之酌定，固屬自由裁量事項，然對於法律之內、
    外部界限，仍均應受其拘束（最高法院92年度台非字第187
    號、94年度台台字第21號判決意旨參照）。末按數罪併罰定
    其應執行之刑者，應由該案犯罪事實最後判決之法院檢察官
    聲請該法院裁定之，此所謂該案犯罪事實最後判決之法院，
    係指最後審理事實諭知判決之法院，且係以判決時為準，不
    問其判決確定之先後（最高法院85年度台抗字第289號裁定
    、93年度台非字第160號判決同此看法）。本案被告所犯如
    附表所示案件，其犯罪事實最後判決之法院確為本院，故本
    院即有管轄權，合先敘明。
三、經查，受刑人張竣傑因犯如附表所示之罪，經臺灣彰化地方
    法院及本院先後判處如附表所示之罪刑，並分別確定在案，
    此有如附表所示之判決及臺灣高等法院被告前案紀錄表各1
    份在卷可憑。而受刑人所犯如附表編號2至4所示之罪所處之
    刑，得易科罰金或易服社會勞動；如附表編號1、5所示之罪
    所處之刑，則不得易科罰金亦不得易服社會勞動，屬於刑法
    第50條第1項但書之情形，茲聲請人依同法第50條第2項規定
    ，經受刑人之請求，向本院提出定應執行刑之聲請，此有臺
    灣臺中地方檢察署民國110年8月23日刑法第50條第1項但書
    案件是否請求定應執行刑調查表1份在卷可稽，本院審認核
    屬正當。又受刑人所犯如附表編號2至3所示之罪，業經本院
    以109年易字第3268號判決定應執行有有期徒刑8月確定，依
    上開最高法院裁判意旨，本院應受裁量權內部界限之拘束，
    於定本件應執行刑時，自不得逾有期徒2年2月之範圍，是本
    院認本件合併定其應執行刑為如主文所示，應屬適當。
四、依刑事訴訟法第477條第1項，刑法第50條第2項、第53條、
    第51條第5款，裁定如主文。
中　　華　　民　　國　　110 　年　　10　　月　　31　　日
                 刑事第三庭    法  官  吳孟潔
以上正本證明與原本無異。
如不服本裁定，應於收受送達後5日內向本院提出抗告狀。（應
附繕本）
　　　　　　　　　　　　　　　 書記官  陳羿方
中　　華　　民　　國　　110 　年　　11　　月　　1 　　日
　　　　　　　　　　　　　　　　
附  表
編            號         1        2         3 罪            名  竊盜 毀棄損壞 毀棄損壞 宣     告     刑  有期徒刑7月 有期徒刑3月，共21罪 有期徒刑4月，共4罪 犯   罪  日   期  109年6月30日 109年8月7日 109年10月23日 偵查（自訴）機關 年  度    案  號  臺灣彰化地方檢察署109年度偵字第10380號 臺灣臺中地方檢察署109年度偵字第35084、35662號 臺灣臺中地方檢察署109年度偵字第35084、35662號 最後事實審 法        院 臺灣彰化地方法院 臺灣臺中地方法院 臺灣臺中地方法院  案        號 109年度易字第915號 109年度易字第3268號 109年度易字第3268號  判 決  日 期 109年12月30日 110年1月19日 110年1月19日 確定判決 法        院 臺灣彰化地方法院 臺灣臺中地方法院 臺灣臺中地方法院  案        號 109年度易字第915號 109年度易字第3268號 109年度易字第3268號  判決確定日期 110年2月9日 110年3月9日 110年3月9日 是否為得易科罰金、易服社會勞動之之案件  均否 均是      均是    備      註  臺灣臺中地方檢察署110年度執助字第450號 臺灣臺中地方檢察署110年度執字第3827號（編號2至3定應執行刑有期徒刑8月） 臺灣臺中地方檢察署110年度執字第3827號（編號2至3定應執行刑有期徒刑8月） 

編            號         4        5 （以下空白） 罪            名  竊盜 竊盜  宣     告     刑  有期徒刑4月 有期徒刑7月  犯   罪  日   期  109年6月7日 109年6月12日  偵查（自訴）機關 年  度    案  號  臺灣臺中地方檢察署109年度偵字第28502、28624號 臺灣臺中地方檢察署109年度偵字第28502、28624號  最後事實審 法        院 臺灣臺中地方法院 臺灣臺中地方法院   案        號 109年度原易字第112號 109年度原易字第112號   判 決  日 期 109年12月30日 109年12月30日  確定判決 法        院 臺灣臺中地方法院 臺灣臺中地方法院   案        號 109年度原易字第112號 109年度原易字第112號   判決確定日期 110年4月22日 110年4月22日  是否為得易科罰金、易服社會勞動之之案件  均是 均否     備      註  臺灣臺中地方檢察署110年度執字第5881號 臺灣臺中地方檢察署110年度執字第5882號